臺灣臺北地方法院民事判決
110年度北簡字第15074號
原        告  花旗（台灣）商業銀行股份有限公司


法 定代理 人  莫兆鴻  
訴 訟代理 人  陳正欽  
              向勃睿  
被        告  劉家宥(即黃淑娟之繼承人)


              劉宇靜(即黃淑娟之繼承人)

              劉宇庭(即黃淑娟之繼承人)

兼上三人共同
訴 訟代理 人  劉享昌(即黃淑娟之繼承人)

上列當事人間請求給付簽帳卡消費款事件，本院於民國110年11
月1日言詞辯論終結，判決如下︰
    主      文
被告應在繼承被繼承人黃淑娟之遺產範圍內連帶給付原告新臺幣
貳拾貳萬貳仟捌佰玖拾肆元，及如附表所示之利息。
訴訟費用新臺幣貳仟肆佰參拾元由被告在繼承被繼承人黃淑娟之
遺產範圍連帶負擔。 
本判決得假執行。但被告以新臺幣貳拾貳萬貳仟捌佰玖拾肆元為
原告預供擔保，得免為假執行。
    事實及理由
壹、程序方面：
    按當事人得以合意定第一審管轄法院，但以關於由一定法律
    關係而生之訴訟為限。前項合意，應以文書為之。民事訴訟
    法第24條定有明文。本件依被繼承人黃淑娟與原告所簽訂之
    信用卡約定條款第28條約定，雙方合意以臺灣臺北地方法院
    為第一審管轄法院，故原告向本院提起本件訴訟，核與首揭
    規定相符，本院就本件訴訟自有管轄權，合先敘明。
貳、實體方面：
一、原告起訴主張：被繼承人黃淑娟於民國108年10月15日向原
    告請領信用卡使用（卡號：0000000000000000），詎黃淑娟
    未依約清償，尚欠如主文第1項所示。又被繼承人黃淑娟已
    於109年9月27日死亡，被告未向法院聲請限定或拋棄繼承，
    故被告應於繼承被繼承人黃淑娟之遺產範圍內，就上開債務
    負連帶清償責任，爰依信用卡契約及繼承法律關係提起本件
    訴訟等語。並聲明：如主文第1項所示。
二、被告則以：對原告請求金額無意見，但無繼承被繼承人黃淑
    娟之遺產等語。
三、經查，原告主張之上開事實，業據提出信用卡申請書、帳務
    資料、戶籍謄本、家事事件公告、繼承系統表及信用卡約定
    條款等件為證，核屬相符，自堪信原告上開主張為真實。又
    被告為黃淑娟之繼承人，自以所得遺產為限負清償責任，至
    被繼承人黃淑娟有無遺產可資繼承、是否尚有賸餘遺產，係
    屬強制執行之問題，尚非本院所需審究。從而，原告依信用
    卡契約及繼承法律關係請求被告連帶給付如主文第1項所示
    之金額，為有理由，應予准許。
四、本件係就民事訴訟法第427條第1項訴訟適用簡易程序所為被
    告敗訴之判決，依同法第389條第1項第3款規定，應依職權
    宣告假執行。並依同法第392條第2項規定，依職權宣告被告
    預供擔保後，得免為假執行。
五、訴訟費用負擔之依據：民事訴訟法第78條。本件訴訟費用額
    ，依後附計算書確定如主文第2項所示金額。
中　　華　　民　　國　　110 　年　　11　　月　　5 　　日
　　              臺北簡易庭  法  官  陳家淳
以上正本證明與原本無異。
如不服本判決，應於判決送達後20日內向本庭（臺北市○○○路0段
000巷0號）提出上訴狀。（須按他造當事人之人數附繕本）。如
委任律師提起上訴者，應一併繳納上訴審裁判費。
中　　華　　民　　國　　110 　年　　11　　月　　10　　日
                              書記官  蘇炫綺
計　 算 　書
項　　　　目             金　額（新臺幣）     　　備　註
第一審裁判費   　 　　   2,430元
合　　　　計　　　       2,430元